臺灣臺北地方法院民事裁定　　　　　 99年度消債更字第152號
聲　請　人
即　債務人　吳冠儀原名吳美雪.
上列當事人聲請消費者債務清理事件，本院裁定如下：
    主  文
聲請人自中華民國一百年四月一日下午四時起開始更生程序。
命司法事務官進行本件更生程序。
    理  由
一、按債務人對於金融機構因消費借貸、自用住宅借款、信用卡
    或現金卡契約而負債務，在聲請更生或清算前，應提出債權
    人清冊，以書面向最大債權金融機構請求協商債務清償方案
    並表明共同協商之意旨。自債務人提出協商請求之翌日起逾
    30日不開始協商，或自開始協商之翌日起逾90日協商不成立
    ，債務人得逕向法院聲請更生或清算。又法院開始更生程式
    之裁定，應載明其年、月、日、時，並即時發生效力。自債
    務人提出協商請求之翌日起逾30日不開始協商，或自開始協
    商之翌日起逾90日協商不成立，債務人得逕向法院聲請更生
    或清算。又法院開始更生程式之裁定，應載明其年、月、日
    、時，並即時發生效力。次按法院裁定開始更生或清算程式
    後，得命司法事務官進行更生或清算程式，必要時得選任律
    師、會計師或其他適當之自然人或法人一人為監督人或管理
    人。消費者債務清理條例第151條第1項、第153條、第45條
    第1項、第16條第1項分別定有明文。
二、本件聲請意旨略以：聲請人前曾向最大債權銀行即中國信託
    商業銀行股份有限公司（以下簡稱中國信託銀行）請求協商
    債務清償方案，並表明共同協商意旨。中國信託銀行雖提出
    72 期，利率0％，每月清償新臺幣（下同）5000元方案，惟
    聲請人每月薪資僅有1萬元，扣除每月生活費9265元後，實
    無法負擔前開協商方案，爰依法聲請更生等語。
三、經查，聲請人主張之上開事實，業據其提出財產及收入狀況
    說明書、財產歸屬資料清單、綜合所得稅各類所得資料清單
    、聯合徵信中心債權人清冊、前置協商不成立通知書為證，
    且經本院依職權向聲請人任職之凱曦工作室師大店函查聲請
    人每月薪資等情屬實，有前開覆函在卷可考。依前開資料可
    知，聲請人每月薪資為新臺幣（下同）1萬元，而每月必要
    支出有：膳食費3600元、通訊費200元、房租5000元、水電
    瓦斯費465元，總計9265元【計算式：3600＋200＋5000＋
    465＝9265】，是聲請人每月收入扣除必要支出後僅餘735元
    ，顯無法負擔最大債權銀行提出之「72期，利率0％，每月
    清償5000元」協商方案。從而，聲請人謂其有不能接受銀行
    所提方案之情，應堪採信。此外，本件又查無聲請人有消費
    者債務清理條例第6條第3項、第8條或第46條各款所定駁回
    更生聲請之事由存在，則聲請人聲請更生，應屬有據，爰裁
    定如主文第1項所示。又本件聲請人業經裁定開始更生程序
    ，並裁定命司法事務官進行本件更生程序，如主文第2項所
    示。
四、依首揭法條裁定如主文。
中    華    民    國    100    年    4    月    1     日
                  民事第三庭    法  官  孫正華
 以上正本係照原本作成。
本件不得抗告。
本裁定已於100年4月1日下午4時公告。
中    華    民    國    100    年    4     月    1     日
                                書記官  林秀娥